【裁判字號】    90,易,23
【裁判日期】    900301
【裁判案由】    毀損等
【裁判全文】
臺灣嘉義地方法院刑事判決                              九十年度易字第二三號
    公  訴  人  臺灣嘉義地方法院檢察署檢察官
    被      告  丁○○
右列被告因毀損等案件，經檢察官提起公訴 (八十九年度偵字第六九六一號)，本院
判決如左：
    主  文
丁○○連續損壞他人之海菜，足以生損害於他人，處有期徒刑肆月，如易科罰金，以
佰元折算壹日。又以加害生命之事，恐嚇他人致生危害於安全，處有期徒刑貳月，
如易科罰金，以佰元折算壹日。應執行有期徒刑伍月，如易科罰金，以參佰元折算
壹日。
    事  實
一、丁○○因承包位於嘉義縣東石鄉○○段四四之四八號地號土地上之排水溝工程，
    乙○○向丙○○承租之魚塭位在排水溝工程旁，丁○○明知泥土如傾倒於乙○○
    之魚塭旁，可預見泥土會因濕滑落魚塭內，仍基於任其發生而不違反其本意之毀
    損故意，並基於概括犯意，連續於民國八十九年十一月十六日十時餘許、十七日
    上午某時許，在上開工程地，將含水泥土傾倒於魚塭旁，致泥土滑落而壓死養殖
    於魚塭內之海菜，並導致其餘海菜因水流污濁陸續死亡，致生損害於乙○○。嗣
    乙○○於同年月十一月十七日上午十一時廿分許質問丁○○，致引起丁○○之不
    悅，竟另基於恐嚇犯意，對乙○○恫稱：「如果你在這裡生存，我就含你的生殖
    器（台語，意謂要讓你無法在此生存）」等加害他人生命言語恐嚇，使乙○○心
    生畏懼，致生危害其安全。
二、案經被害人乙○○訴由嘉義縣警察局朴子分局報告臺灣嘉義地方法院檢察署檢察
    官偵查起訴。
    理  由
一、訊據被告丁○○固不否認於右揭時、地將挖起之泥土置於魚塭旁、泥土滑落入魚
    塭而壓倒魚塭內之海草等情（審判卷第十一頁），惟矢口否認有右揭毀損、恐嚇
    犯行，辯稱：泥土是自行滑落的，不是故意壓到他的魚塭（審判卷第十一頁）、
    是為了丙○○回收泥土方便才把土倒在魚塭旁（審判卷第卅一頁）、我並沒有恐
    嚇乙○○（審判卷第十二頁）云云。惟查：
  (一)被告如何於右揭時、地毀損、恐嚇等情，業據告訴人乙○○於警訊時、偵審中指
    訴歷歷，並經證人甲○○於偵查及審理中證述：（問：八十九年十一月十七日早
    上十時二十分左右，你是否人在乙○○的漁塭？）我當天早上六時四十分到他的
    漁塭，做工到十一時左右，當天我有看到被告丁○○用挖土機將水溝工程挖起的
    爛泥土倒入魚塭裡。乙○○約十時多到魚塭看到後，就與被告丁○○理論，被告
    就說『要打架來』，並罵三字經，他當時有對乙○○說『如果讓你在這裡繼續生
    活，我就含你的生殖器』等語明確（偵卷第十六至十七頁、審判卷第十八頁），
    另有現場照片四幀、十六幀、一冊在卷可證（分別附於警卷、偵查卷、審判卷）
    。次查，被告於本院審理時自白：我倒的泥土是濕的，會滑（審判卷第十一頁）
    等語，則被告未將所挖出之泥土堆置妥當，竟任意棄置於被告之魚塭旁，鬆軟之
    泥土會塌陷於魚塭內，為被告所預見，已如前述，是被告就預見泥土會滑落，顯
    有任其發生亦不違反其本意之不確定故意，足堪認定，被告辯以不是故意毀損云
    云，尚難採信。另查，告訴人於被告以前開恐嚇言語恐嚇被害人後，被害人心中
    覺得害怕，亦據告訴人陳明在卷（審判卷第十一頁），是被告顯有恐嚇犯行，已
    甚明確。
  (二)被告於施工挖起泥土後，曾被魚塭出租人丙○○告知當地地層下陷很嚴重，土不
    要倒掉等語一情，雖經證人丙○○於本院審理時證述明確（審判卷第卅一頁），
    惟證人丙○○並未告知被告泥土要倒在何處，而證人對被告亦無契約或法令上之
    指揮或僱佣關係，被告本可自行判斷如何處理，竟仍倒於緊鄰魚塭之旁，是被告
    辯以係為泥土回收方便而倒在魚塭旁云云，並未阻卻被告主觀毀損之故意成立。
  (三)綜上，被告所辯無非事後卸責之詞，委無足採，本件事證明確，被告毀損、恐嚇
    犯行堪予認定。
二、核被告丁○○所為，係涉有刑法第三百五十四條毀損及同法第三百零五條恐嚇等
    罪。被告所犯上開二罪，犯意各別，行為互殊，犯罪構成要件亦不同，應予分論
    併罰。又被告前後二次毀損犯行，時間密接，犯罪基本構成要件相同，顯係基於
    概括之犯意反覆為之，應依刑法第五十六條連續犯之規定論以一毀損罪，並加重
    其刑。又公訴人起訴書雖未就八十九年十一月十六日上午十時餘分許，在上開地
    點傾倒泥土毀損海菜之犯罪事實起訴，惟此部分與起訴成罪之部分有連續犯之裁
    判上一罪關係，本院自得併予審究。爰審酌被告犯罪之動機、目的、手段、素行
    尚可、所受刺激、智識程度、所生危害、尚未與被害人和解及犯罪後部分坦承犯
    行等一切情狀，各量處如主文所示之刑，定其應執行刑及諭知易科罰金之折算標
    準。
據上論斷，應依刑事訴訟法第二百九十九條第一項前段，刑法第五十六條、第三百零
五條、第三百五十四條、第四十一條、第五十一條第五款，罰金罰鍰提高標準條例第
一條前段、第二條，判決如主文。
本案經檢察官張長樹到庭執行職務
中      華      民      國  九十      年      三      月      一      日
                                      臺灣嘉義地方法院刑事第三庭
                                          法  官  蔡  廷  宜
右正本證明與原本無異。
如不服本判決，應於判決送達後十日內，向本院提出上訴狀。
中      華      民      國    九十      年      三      月      一      日
                                          書記官  尹  玉  琪
附錄法條：
刑法第三百五十四條
毀棄、損壞前二條以外之他人之物或令致不堪用，足以生損害於公眾或他人者，處二
年以下有期徒刑、拘役或五百元以下罰金。
刑法第三百零五條
以加害生命、身體、自由、名譽、財產之事，恐嚇他人致生危害於安全者，處二年以
下有期徒刑、拘役或三百元以下罰金。


司法院資訊處製作；財團法人民間司法改革基金會備份。
